EI ADRIANO SUTIL

Cientista de Dados





SOBRE MIM

Sou Cientista de Dados com mais de dez anos de experiência, atuo em projetos científicos e no desenvolvimento de modelos numéricos avançados. Atualmente como Especialista de CRM, aplico análises preditivas para aprimorar a comunicação com clientes e crio insights para decisões executivas sobre o comportamento e ciclo de vida do cliente. Também atuo na coordenação do refinamento e priorização do fluxo de atividades da equipe

Python ML & DL SQL Tableau Testes AB Kanban AWS Salesforce HTML R LaTeX



















Esfera Fidelidade - Uma Empresa do Santander



EXPERIÊNCIA PROFISSIONAL

2022 - Atual

Especialista de CRM

· Desenvolvimento de modelos usando machine learning para estudos e insights estratégicos

- Estudos sobre o comportamento do cliente;
- · Coordenação e planejamento das atividades da equipe de Analytics e Data Science com foco principal no refinamento e priorização das tarefas através de metodologias ágeis;
- · Planejamento estratégico para criação de dashboards executivos;
- · Segmentação de público para campanhas;
- · Ideação de testes de Growth Hacking e Testes A/B.

Python / SQL / Modelos Preditivos / AWS / Estatística / Tableau / Kanban&Scrum

2021 - 2022

Analista de CRM

Esfera Fidelidade - Uma Empresa do Santander

- · Desenvolvimento de modelos estatísticos para implementação na segmentação de audiências para campanhas;
- · Criação e manutenção de painéis e indicadores operacionais;
- · Segmentação de público para campanhas.

Python / Jupyter / PostgreSQL / Tableau / Salesforce

2017 - 2021 Bolsa CNPq III

Pesquisador Assistente

Instituto Nacional de Pesquisas Espaciais (INPE)

- · Construção da ferramenta modelo2roms. Projeto de código aberto disponível no Github;
- Implementação dos modelos WaveWatch 3 e ROMS Sea-Ice em um supercomputador;

Python / LaTeX / Fortran / Estatística / Git

2016 - 2017 Bolsa CNPq II

Pesquisador Assistente

Instituto Nacional de Pesquisas Espaciais (INPE)

- · Implementação do sistema de modelagem numérica COAWST em um supercomputador;
- · Modelagem hidrodinâmica e atmosférica para estudar a interação oceano-atmosfera no Atlântico Sul. Python / Estatística / Fortran / C++ / MATLAB

EDUCAÇÃO

2023 - Atual MBA em Ciência de Dados Faculdade de Informática e Administração Paulista (FIAP)

2014 - 2016 Mestrado em Sensoriamento Remoto Universidade Federal do Rio Grande do Sul (UFRGS)

Tese: Interação Oceano-Atmosfera em um Ciclone Extratropical no Atlântico Sudoeste.

2009 - 2013 Bacharelado em Oceanografia Universidade Federal do Paraná (UFPR)

Monografia: Variabilidade da Temperatura da Superfície do Mar durante um evento de precipitação extrema em Santa Catarina.

Iniciação Científica: Aspectos Meteorológicos do evento extremo de novembro de 2008 em Santa Catarina.

PUBLICAÇÕES CIENTÍFICAS

I ivro

Guia do Usuário COAWST - 3ª Ed.

Artigo

· Modificações induzidas por redemoinhos oceânicos nos fluxos de calor e CO2 ar-mar no Confluência Brasil-Malvinas

♀ IDIOMAS

- · Português Nativo
- · Inalês Proficiente
- · Italiano Intermediário





Jan 2019 - Dez 2019 Casa 1 Parcerias e Empregabilidade

- · Apoio a eventos organizados pela ONG;
- · Prospeção de potenciais parceiros para a organização.